---
title: "Ordenador"
output: 
  flexdashboard::flex_dashboard:
    orientation: rows
    vertical_layout: fill
runtime: shiny
---

## Pergunta: Quem são as pessoas responsáveis por administrar o patrimônio e o orçamento federal?"

## Motivação: identificar os responsáveis por administrar o patrimônio e o orçamento federal"

## Objetivo Geral: mapear o perfil dos ordenadores de despesa"

### Objetivos Específicos:
Mapear os ordenadores por:
Cargo
Função
UORG
Remuneração
Patrimônio sob gestão
Orçamento sob gestão
Concentração geográfica
Distribuição entre servidores e não servidores
Identificar possíveis pessoas politicamente expostas

```{r}
options(scipen=999)
options(digits=2)
```


```{r include=FALSE}
library(flexdashboard)
library(readxl)
library(ggplot2)
library(stringr)
library(plotly)
library(DT)
library(knitr)
library(shiny)
# library(shinyWidgets)
library(lubridate)
library(tidyverse)
library(janitor)
library(scales)
library(readr)
library(highcharter)
# library(googledrive)
library(googlesheets4)
library(esquisse)
library(ggeasy)
library(ggx)
```

```{r negar %in%}
# https://www.r-bloggers.com/the-notin-operator/
'%!in%' <- Negate('%in%')
```


```{r tabela reais}
tabela_reais = function (df,coluna = NULL) {
      datatable((df)%>%
  # "row" para o total aparecer na linha, ou seja, totalizar os valores de uma coluna
  adorn_totals("row") ,
      filter = 'top', 
      rownames = FALSE,
      extensions = 'Buttons',
      options = list( 
                  # order = list (df[(length(df))], 'desc'),
                  dom = "Blfrtip",
                  buttons = 
                    list("copy", list(
                      extend = "collection",
                      buttons = c("csv", "excel", "pdf"),
                      text = "Download" ) ),
                  lengthMenu = list( c(-1, 5, 10,20),
                                     c( "tudo",5, 10, 20)),
                  pageLength = -1 )
      )%>%
  formatRound(
  # formatar apenas as colunas numericas.
  # sapply para identificar as colunas numericas e combinar com o parametro COLUNA
    # ((ncol(df %>% select_if(is.character))+1):(ncol(df )+1)),
    # http://datamining.togaware.com/survivor/Remove_Non_Numeric.html
    (c(colnames(df[,sapply(df, is.numeric)]), coluna)),
  digits = 2,
  interval = 3,
  mark = ".",
  dec.mark = ","
) 
}
```

### Bases de dados
## Tesouro Gerencial: Utilizei o Tesouro Gerencial para obter o registro dos ordenadores da despesa, os dados básico das Unidades Gestoras (UGs), saldos contábeis e as receitas e despesas das UGs.


## Portal da Transparência: obtive no Portal da Transparência a Relação das Pessoas Expostas Politicamente (PEP), o cadastro e a remuneração dos servidores do poder Executivo Federal (https://www.portaltransparencia.gov.br/download-de-dados)




### O primeiro passo é importar os relatórios do Tesouro Gerencial com dados da execução orçamentária e patrimônio das UGs e seus respectivos ordenadores de despesa.

Vamos criar a variável cpf_nome para poder vincular as tabelas ordenador_ug, ordenador_cadastro, ordenador_remuneracao e expostas (pessoas politicamante expostas).

```{r ordenador_ug}
ug_conta <- read_excel("___ug_conta_2.xlsx", skip = 7)

names(ug_conta)[1] <- "item"
names(ug_conta)[21] <- "saldo"
# retirar a linha com a data do arquivo
ug_conta <- head(ug_conta,-1)



ug_orc <- read_excel("___ug_orc_2.xlsx",     skip = 5)
names(ug_orc)[1] <- "item"
names(ug_orc)[21] <- "saldo"

# retirar a linha com a data do arquivo
ug_orc <- head(ug_orc,-1)



ordenador_ug <- rbind(ug_conta,ug_orc)

# retirar a linha com a data do arquivo





ordenador_ug <- ordenador_ug %>%  mutate(CPF = str_c("***.",str_sub(`UGE - Ordenador - Responsável Número`,start = 4L, end = -6L),".",str_sub(`UGE - Ordenador - Responsável Número`,start = 7L, end = -3L),"-**"))

ordenador_ug <- ordenador_ug  %>% mutate (cpf_nome = str_c(CPF,`UGE - Ordenador - Responsável Nome`))

ordenador_ug<- ordenador_ug %>% mutate(saldo = ifelse(is.na(saldo), 0, saldo))

ordenador_ug <- ordenador_ug %>% pivot_wider(names_from = "item", values_from = "saldo")

ordenador_ug  <- ordenador_ug  %>% replace(is.na(.), 0)




```

## Realizar análise explortatória de ordenador_ug

```{r}

```




### Importar dados cadastrais de ordenadores aposentados e salvar arquivo csv

```{r cadastro aposentados eval=FALSE, include=FALSE}

civis_aposentados <- read_excel("202112_civis_aposentados.xlsx")
militares_reforma <- read_excel("202111_militares_reforma.xlsx")
bacen_aposentados <- read_excel("bacen_aposentados.xlsx")

civis_aposentados <- civis_aposentados %>% mutate (cpf_nome = str_c(CPF,NOME)) %>% filter(cpf_nome %in% ordenador_ug$cpf_nome)
militares_reforma <- militares_reforma%>% mutate (cpf_nome = str_c(CPF,NOME)) %>% filter(cpf_nome %in% ordenador_ug$cpf_nome)
bacen_aposentados <- bacen_aposentados %>% mutate (cpf_nome = str_c(CPF,NOME)) %>% filter(cpf_nome %in% ordenador_ug$cpf_nome)

cadastro_aposentados <- rbind(militares_reforma, civis_aposentados, bacen_aposentados)


write_csv(cadastro_aposentados, "cadastro_aposentados.csv")

```

### Importar dados cadastrais de ordenadores da ativa e salvar arquivo csv

## executar apenas quando atualizar a base de dados (novo daownload de dados do Portal da Transparência)

```{r cadastro servidores eval=FALSE, include=FALSE}

militares_cadastro <- read_excel("202112_militares_cadastro.xlsx")%>% mutate (cpf_nome = str_c(CPF,NOME))
civis_cadastro <- read_excel("202112_civis_cadastro.xlsx")%>% mutate (cpf_nome = str_c(CPF,NOME))
bacen_cadastro <- read_excel("202112_bacen_cadastro.xlsx")%>% mutate (cpf_nome = str_c(CPF,NOME))



militares_cadastro <- militares_cadastro %>% filter(cpf_nome %in% ordenador_ug$cpf_nome)

civis_cadastro <- civis_cadastro%>% filter(cpf_nome %in% ordenador_ug$cpf_nome)


bacen_cadastro <- bacen_cadastro %>% filter(cpf_nome %in% ordenador_ug$cpf_nome)

cadastro <- rbind(militares_cadastro, civis_cadastro, bacen_cadastro)

write_csv(cadastro, "cadastro_202112.csv")
```


### Importar remuneracao dos servidores, filtrar apenas os ordenadores de despesa e salvar arquivo para deixar o processamento mais leve


Tarefa: criar funcao para importar, criar variavel cpf_nome

## executar apenas quando atualizar a base de dados (novo daownload de dados do Portal da Transparência)

```{r remuneracao servidores eval=FALSE, include=FALSE}


militares <- read_excel("202112_militares.xlsx")%>% mutate (cpf_nome = str_c(CPF,NOME))
civis <- read_excel("202112_civis.xlsx")%>% mutate (cpf_nome = str_c(CPF,NOME))
bacen <- read_excel("202112_bacen.xlsx")%>% mutate (cpf_nome = str_c(CPF,NOME))



militares <- militares %>% filter(cpf_nome %in% ordenador_ug$cpf_nome)

civis <- civis %>% filter(cpf_nome %in% ordenador_ug$cpf_nome)


bacen <- bacen %>% filter(cpf_nome %in% ordenador_ug$cpf_nome)

servidores <- rbind(militares, civis, bacen)

write_csv(servidores, "servidores_202112.csv")







```

### Importar dados de pessoas expostas

```{r expostas}
expostas <- read_excel("expostas.xlsx") %>% mutate(cpf_nome = str_c(CPF, Nome_PEP))%>% filter(cpf_nome %in% ordenador_ug$cpf_nome)


```

### Importar arquivos csv com dados de remuneração, cadastro dos servidores da ativa e cadastro dos aposentados.

Ajustar colunas da tabela de casdatro dos aposentado para viabilizar a junção com a tabela dos servidores da ativa (rbind)

```{r}

servidores <- read_csv("servidores_202112.csv") %>% filter(cpf_nome %in% ordenador_ug$cpf_nome)

# criar variável remuneracao para identificar proventos idenpendete da moeda. Considerei  USD 1  = R$ 5

servidores <- servidores %>% select(cpf_nome,`REMUNERAÇÃO BÁSICA BRUTA (R$)`,`REMUNERAÇÃO BÁSICA BRUTA (U$)`) %>% mutate(remuneracao =`REMUNERAÇÃO BÁSICA BRUTA (R$)`+ 5*`REMUNERAÇÃO BÁSICA BRUTA (U$)` )

servidores <- servidores %>% group_by(cpf_nome) %>% summarise(remuneracao = sum(remuneracao))



cadastro <- read_csv("cadastro_202112.csv")%>% filter(cpf_nome %in% ordenador_ug$cpf_nome)


cadastro <- cadastro  %>% select(cpf_nome,NOME,DESCRICAO_CARGO,UORG_LOTACAO,ORG_LOTACAO, TIPO_VINCULO, SITUACAO_VINCULO ,SIGLA_FUNCAO,NIVEL_FUNCAO,FUNCAO,UORG_EXERCICIO,JORNADA_DE_TRABALHO)

cadastro_aposentados <- read_csv("cadastro_aposentados.csv")

# criar variáveis no cadastro_aposentados para permitir o rbind

cadastro_aposentados <- cadastro_aposentados %>%  mutate(UORG_EXERCICIO = "Inativo", SIGLA_FUNCAO = "Inativo",NIVEL_FUNCAO = "Inativo",FUNCAO= "Inativo"  )  

cadastro_aposentados <- cadastro_aposentados %>% select(colnames(cadastro))





```

```{r}
cadastro_total <- rbind(cadastro, cadastro_aposentados) %>% filter(cpf_nome %in% ordenador_ug$cpf_nome)

# criar a variável cargo_funcao para contemplar pessoas com apenas cargo ou apenas função.

cadastro_total <- cadastro_total %>% mutate (cargo_funcao = if_else(DESCRICAO_CARGO != "Sem informação", DESCRICAO_CARGO, SITUACAO_VINCULO) )


# excluir vínculos de Conselho Fiscal de empresas...
cadastro_total <- cadastro_total %>% filter(SITUACAO_VINCULO != "SEM VINCULO")


# criar variáveis para filtrar o cargo menos relevante (menor jornada de trabalho e lotação inválida/sem informação)
cadastro_total <- cadastro_total%>% mutate(jornada = case_when(
  JORNADA_DE_TRABALHO == "12 HORAS SEMANAIS" ~ 12,
  JORNADA_DE_TRABALHO == "20 HORAS SEMANAIS" ~ 20,
  JORNADA_DE_TRABALHO == "24 HORAS SEMANAIS" ~ 24,
  JORNADA_DE_TRABALHO == "30 HORAS SEMANAIS" ~ 30,
  JORNADA_DE_TRABALHO == "40 HORAS SEMANAIS" ~ 40,
  JORNADA_DE_TRABALHO == "44 HORAS SEMANAIS" ~ 44,
  JORNADA_DE_TRABALHO == "DEDICACAO EXCLUSIVA" ~ 60,
  JORNADA_DE_TRABALHO == "DSPN. PERMANENTE" ~ 60
)) %>% 
  mutate(lotacao = case_when(
  UORG_LOTACAO == "Inválido" ~ 0,
  UORG_LOTACAO == "Sem informação" ~ 0,
  TRUE ~ 40
)) %>% 
  mutate(uorg_jornada = (jornada+lotacao)) %>% mutate(cpf_nome_uorg_jornada_cargo_funcao = str_c(cpf_nome,uorg_jornada,cargo_funcao))

# identificar quem tem funcao
funcao <- cadastro_total %>% group_by(cpf_nome) %>% filter (TIPO_VINCULO == "Função" ) %>% count()
colnames(funcao)[2] <- "funcao"

# identificar outros vinculos
outro_vinculo <- cadastro_total %>% group_by(cpf_nome) %>% filter (TIPO_VINCULO != "Função" ) %>% count()
colnames(outro_vinculo)[2] <- "outro_vinculo"
tipo_vinculo <- full_join(funcao, outro_vinculo)
tipo_vinculo[is.na(tipo_vinculo) ] <- 0
# 
# (datatable(tipo_vinculo %>% group_by(funcao, outro_vinculo) %>% count()))
# 
# 
# datatable(cadastro_total %>% filter(TIPO_VINCULO != "Função" ) %>% group_by(cpf_nome) %>% summarise(min(cpf_nome_uorg_jornada_cargo_funcao)))
# datatable(cadastro_total %>% filter(TIPO_VINCULO == "Função" ) %>% group_by(cpf_nome) %>% summarise(min(cpf_nome_uorg_jornada_cargo_funcao)))

filtro_1_vinculo <- cadastro_total %>% filter(TIPO_VINCULO != "Função" ) %>% group_by(cpf_nome) %>% summarise(min(cpf_nome_uorg_jornada_cargo_funcao))

filtro_funcao <- cadastro_total %>% filter(TIPO_VINCULO == "Função" ) %>% group_by(cpf_nome) %>% summarise(min(cpf_nome_uorg_jornada_cargo_funcao))

cadastro_total <- cadastro_total %>% filter (cpf_nome_uorg_jornada_cargo_funcao %in% filtro_1_vinculo$`min(cpf_nome_uorg_jornada_cargo_funcao)` | cpf_nome_uorg_jornada_cargo_funcao %in% filtro_funcao$`min(cpf_nome_uorg_jornada_cargo_funcao)` )

funcao <- cadastro_total %>% group_by(cpf_nome) %>% filter (TIPO_VINCULO == "Função" ) %>% count()
colnames(funcao)[2] <- "funcao"

# identificar outros vinculos
outro_vinculo <- cadastro_total %>% group_by(cpf_nome) %>% filter (TIPO_VINCULO != "Função" ) %>% count()
colnames(outro_vinculo)[2] <- "outro_vinculo"
tipo_vinculo <- full_join(funcao, outro_vinculo)
tipo_vinculo[is.na(tipo_vinculo) ] <- 0

# (datatable(tipo_vinculo %>% group_by(funcao, outro_vinculo) %>% count()))

tipo_vinculo <- tipo_vinculo %>% mutate(q_vinculos = funcao + outro_vinculo)
# (datatable(tipo_vinculo %>% group_by( q_vinculos) %>% count()))

filtro_um_vinculo <- tipo_vinculo %>% filter(q_vinculos == 1) %>% summarise(cpf_nome)

cadastro_funcao_um_vinculo <- cadastro_total %>% filter( cpf_nome %in% c(filtro_um_vinculo$cpf_nome))  %>% select(cpf_nome, FUNCAO, SIGLA_FUNCAO, NIVEL_FUNCAO)
cadastro_cargo_um_vinculo <- cadastro_total %>% filter( cpf_nome %in% c(filtro_um_vinculo$cpf_nome))    %>% select ( -FUNCAO,- SIGLA_FUNCAO, -NIVEL_FUNCAO)
cadastro_um_vinculo <- full_join(cadastro_cargo_um_vinculo,cadastro_funcao_um_vinculo)


# (datatable(cadastro_um_vinculo %>% group_by(cargo_funcao, DESCRICAO_CARGO) %>% count()))

filtro_dois_vinculos <- tipo_vinculo %>% filter(q_vinculos == 2) %>% summarise(min(cpf_nome))

filtro_dois_vinculos_min <- cadastro_total %>% filter(cpf_nome %in% filtro_dois_vinculos$cpf_nome ) %>% group_by(cpf_nome) %>% summarise(min(cpf_nome_uorg_jornada_cargo_funcao))






cadastro_funcao_dois_vinculos <- cadastro_total %>% filter( cpf_nome %in% c(filtro_dois_vinculos$cpf_nome), FUNCAO %!in% c("Sem informação", NA, "Inativo")   ) %>% select(cpf_nome, FUNCAO, SIGLA_FUNCAO, NIVEL_FUNCAO)
cadastro_cargo_dois_vinculos <- cadastro_total%>% filter( cpf_nome %in% c(filtro_dois_vinculos$cpf_nome , FUNCAO %in% c("Sem informação", NA, "Inativo")  )) %>% select ( -FUNCAO,- SIGLA_FUNCAO, -NIVEL_FUNCAO)
cadastro_dois_vinculos <- full_join(cadastro_cargo_dois_vinculos,cadastro_funcao_dois_vinculos)
cadastro_dois_vinculos <- cadastro_dois_vinculos %>% filter( cpf_nome_uorg_jornada_cargo_funcao %!in% filtro_dois_vinculos_min$`min(cpf_nome_uorg_jornada_cargo_funcao)`)

ordenador_cadastro <- rbind(cadastro_um_vinculo, cadastro_dois_vinculos)

pessoas <- full_join(servidores,ordenador_cadastro)

pessoas <- pessoas %>% mutate( exposata = if_else(cpf_nome %in% c(expostas$cpf_nome), "sim","não"))



```

```{r back up eval=FALSE, include=FALSE}
cadastro_total <- rbind(cadastro, cadastro_aposentados)

# criar variável DESCRICAO_CARGO para quantificar os vínculos da pessoa com o serviço público

cadastro_total <- cadastro_total %>% mutate (cargo_funcao = if_else(DESCRICAO_CARGO != "Sem informação", DESCRICAO_CARGO, SITUACAO_VINCULO) )

cadastro_total <- cadastro_total %>% filter(SITUACAO_VINCULO != "SEM VINCULO")




funcao <- cadastro_total %>% group_by(cpf_nome) %>% filter (TIPO_VINCULO == "Função" ) %>% count()
colnames(funcao)[2] <- "funcao"

outro_vinculo <- cadastro_total %>% group_by(cpf_nome) %>% filter (TIPO_VINCULO != "Função" ) %>% count()
colnames(outro_vinculo)[2] <- "outro_vinculo"
tipo_vinculo <- full_join(funcao, outro_vinculo)
tipo_vinculo[is.na(tipo_vinculo) ] <- 0

# (datatable(tipo_vinculo %>% group_by(funcao, outro_vinculo) %>% count()))

funcao_0 <- cadastro_total %>% filter(cpf_nome %!in% funcao$cpf_nome) %>% select(cpf_nome)

outro_vinculo_2 <- outro_vinculo %>% filter(outro_vinculo > 1) %>% select(cpf_nome)

# datatable(funcao_1_outro_1 <- cadastro_total %>% filter(cpf_nome %in% intersect(funcao$cpf_nome , outro_vinculo %>% filter(outro_vinculo == 1) %>% select(cpf_nome))))

funcao_1_outro_vinculo_2 <- (cadastro_total %>% filter (cpf_nome %in% outro_vinculo_2$cpf_nome, cpf_nome %in% funcao$cpf_nome))

funcao_1_outro_vinculo_2 <- funcao_1_outro_vinculo_2 %>% mutate(jornada = case_when(
  JORNADA_DE_TRABALHO == "12 HORAS SEMANAIS" ~ 12,
  JORNADA_DE_TRABALHO == "20 HORAS SEMANAIS" ~ 20,
  JORNADA_DE_TRABALHO == "24 HORAS SEMANAIS" ~ 24,
  JORNADA_DE_TRABALHO == "30 HORAS SEMANAIS" ~ 30,
  JORNADA_DE_TRABALHO == "40 HORAS SEMANAIS" ~ 40,
  JORNADA_DE_TRABALHO == "44 HORAS SEMANAIS" ~ 44,
  JORNADA_DE_TRABALHO == "DEDICACAO EXCLUSIVA" ~ 60,
  JORNADA_DE_TRABALHO == "DSPN. PERMANENTE" ~ 60
)) %>% 
  mutate(lotacao = case_when(
  UORG_LOTACAO == "Inválido" ~ 0,
  UORG_LOTACAO == "Sem informação" ~ 0,
  TRUE ~ 40
)) %>% 
  mutate(uorg_jornada = (jornada+lotacao)) %>% mutate(cpf_nome_uorg_jornada_cargo_funcao = str_c(cpf_nome,uorg_jornada,cargo_funcao))

# datatable(funcao_1_outro_vinculo_2 %>%group_by(cpf_nome) %>% summarise(max(cpf_nome_uorg_jornada_cargo_funcao)))
# 
# datatable(funcao_1_outro_vinculo_2 %>% group_by(cpf_nome) %>% summarise(min(cpf_nome_uorg_jornada_cargo_funcao)))

cadastro_total <- cadastro_total %>% mutate(jornada = case_when(
  JORNADA_DE_TRABALHO == "12 HORAS SEMANAIS" ~ 12,
  JORNADA_DE_TRABALHO == "20 HORAS SEMANAIS" ~ 20,
  JORNADA_DE_TRABALHO == "24 HORAS SEMANAIS" ~ 24,
   JORNADA_DE_TRABALHO == "30 HORAS SEMANAIS" ~ 30,
  JORNADA_DE_TRABALHO == "40 HORAS SEMANAIS" ~ 40,
  JORNADA_DE_TRABALHO == "44 HORAS SEMANAIS" ~ 44,
  JORNADA_DE_TRABALHO == "DEDICACAO EXCLUSIVA" ~ 60,
  JORNADA_DE_TRABALHO == "DSPN. PERMANENTE" ~ 60
)) %>% 
  mutate(lotacao = case_when(
  UORG_LOTACAO == "Inválido" ~ 0,
  UORG_LOTACAO == "Sem informação" ~ 0,
  TRUE ~ 40
)) %>% 
  mutate(uorg_jornada = (jornada+lotacao)) %>% mutate(cpf_nome_uorg_jornada_cargo_funcao = str_c(cpf_nome,uorg_jornada,cargo_funcao))

filtro_multiplos_vinculos <- funcao_1_outro_vinculo_2 %>% filter(TIPO_VINCULO != "Função" ) %>% group_by(cpf_nome) %>% summarise(min(cpf_nome_uorg_jornada_cargo_funcao))

cadastro_total_teste <- cadastro_total %>% filter( cpf_nome_uorg_jornada_cargo_funcao %!in% filtro_multiplos_vinculos$`min(cpf_nome_uorg_jornada_cargo_funcao)`)



funcao <- cadastro_total_teste %>% group_by(cpf_nome) %>% filter (TIPO_VINCULO == "Função" ) %>% count()
colnames(funcao)[2] <- "funcao"

outro_vinculo <- cadastro_total_teste %>% group_by(cpf_nome) %>% filter (TIPO_VINCULO != "Função" ) %>% count()
colnames(outro_vinculo)[2] <- "outro_vinculo"
tipo_vinculo <- full_join(funcao, outro_vinculo)
tipo_vinculo[is.na(tipo_vinculo) ] <- 0

# (datatable(tipo_vinculo %>% group_by(funcao, outro_vinculo) %>% count()))


filtro_dois_cargos <- tipo_vinculo %>% filter(outro_vinculo == 2) %>% select(cpf_nome)

dois_cargos <- (cadastro_total %>% filter (cpf_nome %in% filtro_dois_cargos$cpf_nome))

dois_cargos <- dois_cargos %>% mutate(jornada = case_when(
  JORNADA_DE_TRABALHO == "12 HORAS SEMANAIS" ~ 12,
  JORNADA_DE_TRABALHO == "20 HORAS SEMANAIS" ~ 20,
  JORNADA_DE_TRABALHO == "24 HORAS SEMANAIS" ~ 24,
   JORNADA_DE_TRABALHO == "30 HORAS SEMANAIS" ~ 30,
  JORNADA_DE_TRABALHO == "40 HORAS SEMANAIS" ~ 40,
  JORNADA_DE_TRABALHO == "44 HORAS SEMANAIS" ~ 44,
  JORNADA_DE_TRABALHO == "DEDICACAO EXCLUSIVA" ~ 60,
  JORNADA_DE_TRABALHO == "DSPN. PERMANENTE" ~ 60
)) %>% 
  mutate(lotacao = case_when(
  UORG_LOTACAO == "Inválido" ~ 0,
  UORG_LOTACAO == "Sem informação" ~ 0,
  TRUE ~ 40
)) %>% 
  mutate(uorg_jornada = (jornada+lotacao)) %>% mutate(cpf_nome_uorg_jornada_cargo_funcao = str_c(cpf_nome,uorg_jornada,cargo_funcao))

#ajustar cadastro para manter apenas um registro por cpf_nome

# filtrar pessoas com apenas um vínculo

filtro_dois_cargos <- dois_cargos %>% filter(TIPO_VINCULO != "Função" ) %>% group_by(cpf_nome) %>% summarise(min(cpf_nome_uorg_jornada_cargo_funcao))

cadastro_total_teste <- cadastro_total_teste %>% filter( cpf_nome_uorg_jornada_cargo_funcao %!in% filtro_dois_cargos$`min(cpf_nome_uorg_jornada_cargo_funcao)`)

funcao <- cadastro_total_teste %>% group_by(cpf_nome) %>% filter (TIPO_VINCULO == "Função" ) %>% count()
colnames(funcao)[2] <- "funcao"

outro_vinculo <- cadastro_total_teste %>% group_by(cpf_nome) %>% filter (TIPO_VINCULO != "Função" ) %>% count()
colnames(outro_vinculo)[2] <- "outro_vinculo"
tipo_vinculo <- full_join(funcao, outro_vinculo)
tipo_vinculo[is.na(tipo_vinculo) ] <- 0

# (datatable(tipo_vinculo %>% group_by(funcao, outro_vinculo) %>% count()))







# 
# 
# (datatable(cadastro_total %>% filter (cpf_nome %!in% cadastro_um_vinculo$cpf_nome) %>% group_by(cpf_nome) %>% count()))
# 
# (datatable(cadastro_total %>% filter (cargo_funcao == "Inválido" ) %>% group_by(cpf_nome) %>% count()))
# 
# 
# 
# 
# cadastro_funcao_multiplo_vinculo <- cadastro_total %>% filter( cpf_nome %!in% um_vinculo$cpf_nome, FUNCAO %!in% c("Sem informação", NA, "Inativo")  ) %>% select(cpf_nome, FUNCAO, SIGLA_FUNCAO, NIVEL_FUNCAO)
# cadastro_cargo_multiplo_vinculo <- cadastro_total %>% filter( cpf_nome %!in% um_vinculo$cpf_nome,FUNCAO %in% c ("Sem informação", "Inativo") ) %>% select ( -FUNCAO,- SIGLA_FUNCAO, -NIVEL_FUNCAO)
# cadastro_multiplo_vinculo <- full_join(cadastro_cargo_multiplo_vinculo,cadastro_funcao_multiplo_vinculo)


```




https://r-graph-gallery.com/196-the-wordcloud2-library.html

https://cran.r-project.org/web/packages/ggwordcloud/vignettes/ggwordcloud.html

http://www.sthda.com/english/wiki/text-mining-and-word-cloud-fundamentals-in-r-5-simple-steps-you-should-know

```{r eval=FALSE, include=FALSE}

library("tm")
library("SnowballC")
library("wordcloud")
library("RColorBrewer")
library("ggwordcloud")
library("wordcloud2")



pessoas_ug <- left_join(ordenador_ug %>% select(cpf_nome,`ATIVO NAO CIRCULANTE`) %>% group_by(cpf_nome) %>% summarise(despesa =sum(`ATIVO NAO CIRCULANTE`)), pessoas %>% select(cpf_nome, cargo_funcao))

pessoas_ug <- pessoas_ug %>% group_by(cargo_funcao)  %>% summarise(freq = sum (despesa))
pessoas_ug <- pessoas_ug %>% mutate(word = cargo_funcao ) 
pessoas_ug  <- pessoas_ug  %>% mutate(freq = ifelse(is.na(freq), 0, freq))



(wordcloud2(data = pessoas_ug, color = "random-light", backgroundColor = "grey" ))
```

Column {data-width=650}
-----------------------------------------------------------------------

### Chart A

```{r}
# 
# filtro <- pessoas %>% filter(cargo_funcao == "NOMEADO CARGO COMIS.") %>% summarise(cpf_nome)
# 
# valor <- sum(ordenador_ug %>% filter(cpf_nome %in% c(filtro$cpf_nome)) %>% summarise(saldo =   sum(`PAGAMENTOS TOTAIS (EXERCICIO E RAP)`)) )




fig <- plot_ly(
  domain = list(x = c(0, 1), y = c(0, 1)),
  value = valor,
  title = list(text = "Speed"),
  type = "indicator",
  mode = "gauge+number",
  gauge = list(
    axis =list(range = list(NULL, sum(ordenador_ug$`PAGAMENTOS TOTAIS (EXERCICIO E RAP)`)))) )
fig <- fig %>%
  layout(margin = list(l=20,r=30))

fig



```

Column {data-width=350}
-----------------------------------------------------------------------

### Chart B

```{r}
library(plotly)
# 
# filtro <- pessoas %>% filter(DESCRICAO_CARGO == "AUDITOR FEDERAL DE FINANCAS E CONTROLE") %>% summarise(cpf_nome)
# 
# 
# valor <- sum(ordenador_ug %>% filter(cpf_nome %in% c(filtro$cpf_nome)) %>% summarise(saldo =   sum(`RECEITA ORCAMENTARIA (BRUTA)`)) )

fig <- plot_ly(
  domain = list(x = c(0, 1), y = c(0, 1)),
  value = valor,
  title = list(text = "Speed"),
  type = "indicator",
  mode = "gauge+number",
  gauge = list(
    axis =list(range = list(NULL, sum(ordenador_ug$`PAGAMENTOS TOTAIS (EXERCICIO E RAP)`)))) )
fig <- fig %>%
  layout(margin = list(l=20,r=30))

fig



```

### Chart C

```{r}

```



